【裁判字號】    90,上易,1568
【裁判日期】    901115
【裁判案由】    竊盜
【裁判全文】
臺灣高等法院臺南分院刑事判決          九十年度上易字第一五六八號  Ａ
      上  訴  人
      即  被  告  甲  ○  ○
右上訴人因竊盜案件，不服臺灣臺南地方法院九十年度易字第一六七七號中華民國九
十年八月二十八日第一審判決（起訴案號：臺灣臺南地方法院檢察署九十年度偵字第
七四九九號），提起上訴，本院判決如左：
      主      文
上訴駁回。
      事      實
一、甲○○於民國九十年四月一日下午八時許，至位於台南市○○路○段二七六號成
    隆科技通訊行（以下簡稱成隆通訊行）購買行動電話時，竟意圖為自己不法之所
    有，於其所購買之行動電話包裝完畢後，再以其所購買之行動電話欲加購皮套為
    由，要求成隆通訊行之店員拿出另一隻廠牌為ＧＩＹＡ型號Ｑ１６８８Ｆ行動電
    話供其試戴，後甲○○隨即購買該行動電話外套並要求店員拿取塑膠袋將其所購
    買之物裝好，而甲○○則趁店員不注意之時，竊取該ＧＩＹＡ型號Ｑ１６８８Ｆ
    行動電話隨同其所購得之皮套塞入塑膠袋中，並立即離去，後經被害人發覺該行
    動電話失竊，進而報警調閱監視錄影帶，始悉上情。
二、案經被害人成隆通訊行負責人乙○○訴由台南市警察局第一分局報告臺灣臺南地
    方法院檢察署檢察官偵查起訴。
      理      由
一、本件訊據上訴人即被告甲○○矢口否認有任何竊盜之情事，在偵查中辯稱：伊當
    時並不知道店員給的盒子內有裝好手機，所以伊才把該手機帶走，是該店包裝錯
    誤，伊並無竊盜之故意云云。於原審及本院審理中復辯稱：係店員自行誤將手機
    裝入ｐｐ包內，伊當時不知，伊無竊盜之故意云云。經查：
（一）右揭犯罪事實，業據被害人乙○○於警訊中指訴歷歷，復有證人丙○○即成隆
      通訊行之店員到庭指證無訛，並有現場錄影帶一卷附卷可稽。而依臺灣臺南地
      方法院檢察署檢察官及原審所勘驗現場錄影帶，發覺被告甲○○購買行動電話
      時，成隆通訊行之店員曾一一取出手機及配件與被告一同清點後再裝入盒內並
      包裝完畢，而被告係於包裝完畢後再要求店員提供行動電話外套及另一支行動
      電話供其試戴，顯見被告【應知悉其所購買之行動電話已裝入盒內】包裝完畢
      ，方要求店員再另行取出行動電話供其試戴，此觀臺灣臺南地方法院檢察署現
      場勘驗筆錄及原審當庭勘驗筆錄之記載自明，足見是被告辯稱不知盒內有無裝
      行動電話，及係店員自行誤將手機裝入ｐｐ包內云云均不可採。況由監視錄影
      帶中可見被告係趁店員拿塑膠袋裝行動電話盒子不注意時，同時拿起系爭失竊
      之行動電話及皮套趁隙裝入塑膠袋內並將之帶走，亦見其顯有竊盜之故意，殆
      無疑義。
（二）又衡之常情，被告購買手機之後應會立即拆裝使用，被告亦自承回家即將手機
      拆開使用，且發現有二支手機，而本院當庭勘驗該手機內及電池均貼有成隆通
      訊行字樣及該行電話，所附之旅行充電器及桌上型充電器及包裝袋上均有成隆
      通訊行字樣及該行電話（參見本院九十年十月二十三日訊問筆錄），倘誠如被
      告所辯稱係過失不慎將行動電話帶回家中，其為何未儘速歸還或先通知被害人
      ？被告雖又辯稱不知該號碼係該行電話，然依被告自承係專科學校畢業且從事
      多年工程，其焉有不知旅行充電器及桌上型充電器及包裝袋上所印製成隆通訊
      行字樣、電話，並非被害人電話之理？亦見被告所稱不知成隆通訊行電話、住
      址所以無法通知等情應係臨訟編篹之詞。
（三）再者，本件之所以破獲係因警方依上開被竊走之ＧＩＹＡ型號Ｑ１６８８Ｆ行
      動電話序號之通聯紀錄追查該手機係由被告之子林嘉偉使用，因而追查出被告
      ，有台南市警察局第一分局報告書及通聯紀錄附卷足資佐證。徵之上情，被告
      既然明知ＧＩＹＡ型號Ｑ１６８８Ｆ手機並非其購買之行動電話手機，為何未
      將手機歸還，反而交給其子使用？顯見被告應無歸還之意。雖其子林嘉偉聲稱
      係其母誤以為手機為其父所購買，所以交付其使用。然縱令林嘉偉所供屬實，
      惟被告發覺ＧＩＹＡ型號Ｑ１６８８Ｆ行動電話為其子使用時焉未告知上情，
      並索還？卻仍由其子使用之理？足見被告應有不法之意圖。至於被告雖又辯稱
      因其住宜蘭，離台南甚遠，因而計畫若至台南再歸還，惟被告既供稱當時係在
      台南體育公園旁之健康路包鷹架之工程，而該處離其購買手機處又不遠，設若
      被告有歸還之意，而不知成隆通訊行住址，其縱未親自送還，亦大可將手機寄
      至施工處委託他人歸還，其捨此而不為，反任令其子林嘉偉使用ＧＩＹＡ型號
      Ｑ１６８８Ｆ行動電話手機，益徵被告當時確有不法竊取該手機之意圖。
（四）綜上所述，足見被告上開所辯，顯係卸責之詞，委無足採。本件事證明確，被
      告竊盜犯行洵堪認定，應依法論科。
二、核被告所為，係犯刑法第第三百二十條第一項之竊盜罪。原審以被告罪證明確，
    因予適用刑法第三百二十條第一項、第四十一條第一項前段，罰金罰鍰提高標準
    條例第一條前段、第二條而判決，並審酌被告過去品行尚佳、犯罪動機係一時貪
    圖小利、所生危害尚非重大及犯罪後毫無悔意，飾詞卸責之態度等一切情狀，量
    處被告拘役四十日，並諭知易科罰金之折算標準。本院經核原判決認事用法，並
    無不合，量刑亦稱妥適。被告上訴意旨，猶執前詞，否認犯罪，為無理由，應予
    駁回。
據上論結，應依刑事訴訟法第三百六十八條，判決如主文。
本案經檢察官羅清溪到庭執行職務。
中    華    民    國      九十      年      十一      月      十五      日
                                  臺灣高等法院臺南分院刑事第四庭
                                      審判長法官  陳    義    仲
                                            法官  宋    明    蒼
                                            法官  蔡    崇    義
右正本證明與原本無異。
不得上訴。
                                      法院書記官  李    育    儒
中    華    民    國      九十      年      十一      月      十九      日
附錄本案論罪科刑法條全文：
刑法第三百二十條第一項：
意圖為自己或第三人不法之所有，而竊取他人之動產者，為竊盜罪，處五年以下有期
徒刑、拘役或五百元以下罰金。


司法院資訊處製作；財團法人民間司法改革基金會備份。
